【裁判字號】    89,易,874
【裁判日期】    890314
【裁判案由】    懲治走私條例等
【裁判全文】
臺灣高雄地方法院刑事判決                          八十九年度易字第八七四號
    公  訴  人  臺灣高雄地方法院檢察署檢察官
    被      告  甲○○
右列被告因懲治走私條例等案件，經檢察官提起公訴（八十八年度偵字第一五八五九
號），本院判決如左：
    主  文
甲○○連續販賣未貼專賣憑證之菸類，處有期徒刑參月，如易科罰金，以佰元折算
壹日。
扣案之七星牌洋菸貳仟伍佰玖拾包、大衛杜夫牌洋菸壹仟捌佰肆拾包、峰牌洋菸陸拾
包均沒收。
    事  實
一、甲○○在高雄縣大樹鄉○○村○村街二五號住處開設「協同成商號」雜貨店，販
    賣菸酒及日常用品。竟基於概括之犯意，自民國八十八年六月二十二日起，在該
    商號內，向不詳姓名之成年男子，以每條（十包）新台幣（下同）三百元之價格
    購入未貼專賣憑證之菸類（七星牌、大衛杜夫牌、峰牌）後，再以每包三十二元
    之價格，連續販賣該等未貼專賣憑證之菸類予不詳姓名之不特定客人。嗣於八十
    八年六月二十四日十八時三十分許，在該商號為警查獲，扣得尚未售出之未貼專
    賣憑證七星牌洋菸二千五百九十包、大衛杜夫牌洋菸一千八百四十包、峰牌洋菸
    六十包（完稅價格八萬二千六百六十四元）。
二、案經高雄縣警察局鳳山分局移送臺灣高雄地方法院檢察署檢察官偵查起訴。
    理  由
一、右開事實，業據被告甲○○於警訊時及偵審中供認不諱，並有經警當場查獲之未
    貼專賣憑證之七星牌洋菸二千五百九十包、大衛杜夫牌洋菸一千八百四十包、峰
    牌洋菸六十包扣案可佐，而該等洋菸之完稅價格共計八萬二千六百六十四元，亦
    有扣押物品表、完稅價格明細表附卷可憑，罪證明確，犯行堪以認定。
二、被告販賣未貼專賣憑證菸類之行為，應論以臺灣省內菸酒專暫行條例第三十七條
    第五款之罪。其先後多次販賣行為，時間密接，以同一方法反覆實施，而觸犯構
    成犯罪要件相同之罪名，顯係基於概括之犯意，為連續犯，以一罪論。審酌被告
    尚無犯罪前科，有本院全國前案紀錄表可稽，素行良好，查扣之未貼專賣憑證酒
    類數量達四千餘包，顯見犯罪情節非輕，暨其犯後坦承犯行，態度良好等一切情
    狀，量處如主文所示之刑，並諭知易科罰金之折算標準。扣案如主文第二項所示
    之菸類，應依台灣省內菸酒專賣暫行條例第四十條第一款之規定宣告沒收之。
三、公訴人固以被告銷售未逾公告數額之未貼專賣憑證洋菸為常業，因認其係另觸犯
    懲治走私條例第八條第二項之常業銷售未逾公告數額走私物品罪云云。惟訊據被
    告甲○○堅決否認有何銷售走私物品為常業之犯行，辯稱：係因客人需要，才偶
    然進貨，收入僅占一小部分，並無以此為生之意等語。按常業犯者，係指行為人
    別無他業而賴此維生或以此為主要維生之生活依靠者而言（最高法院八十二年台
    上字第三四二號判決參照）。經查被告係在住處經營一般雜貨店，所販賣之物品
    除菸酒外，係以一般日常貨品為大宗，此為公知之事實，而依所扣得之未貼專賣
    憑證洋菸僅四千餘包（約四百餘條），其所占營業空間不大，營業收入比例不高
    ，且出售一包洋菸僅賺取二元利潤，又僅販賣二日，營業所得甚微，何能充為營
    生之所恃？被告顯以經營一般雜貨買賣為主要維生業務無疑，其所辯係因客人需
    要，才偶然購買販賣，並未賴以維生等語，尚非虛詞，自堪採信。公訴人所認之
    常業犯云云，尚有未洽。惟公訴人認此部分與前開論罪部分具有想像競合犯之裁
    判上一罪關係，此部分爰不另為無罪之諭知，附此敘明。
據上論斷，應依刑事訴訟法第二百九十九條第一項前段、臺灣省煙酒專賣暫行條例第
三十七條第五款、第四十條第一款，刑法第十一條前段、第五十六條、第四十一條、
罰金罰鍰提高標準條例第一條前段、第二條，判決如主文。
中      華      民      國    八  十  九  年      三    月    十四      日
                                  臺灣高雄地方法院刑事庭
                                      法  官    林 水 城
右為正本證明與原本無異。
如不服本判決，應於送達後十日內，向本院提出上訴狀。
                                      書記官    李 文 廣
中      華      民      國    八  十  九  年      三    月    十四      日
附錄本判決論罪之法條：
臺灣省內菸酒專暫行條例第三十七條第五款
  有左列各款行為之一者，處一年以下有期徒刑、拘役或科或併科五千元以下罰金：
  五、違反第三十條之規定，販賣或轉讓未貼專賣憑證之菸類或酒類者。


司法院資訊處製作；財團法人民間司法改革基金會備份。
